# 请教陈版，关于服务式公寓运营商会计处理问题

提问人：sparkool 时间：2015-03-12 10:38:23
某公司为服务式公寓运营商，其运营模式为收购优质物业运营出租来获取租金收益，并随时根据市场行情择机出售部分物业。根据该业务模式，公司应如何核算该购入物业，是否在购入时判断其持有意图是否为出租或出售，分别计入投资性物业或出售存货？其后若已计入投资性物业部分需出售时，应如何处理，是否可根据其业务经营列为主营业务收入？

回答人：chenyiwei
根据购入时的持有意图判断应列报为存货还是投资性房地产。后续如果发生转换的，须符合投资性房地产准则对于投资性房地产和其他房地产之间互相转换的条件。投资性房地产的出售收入可确认为营业收入，视其发生频率、影响重要性等因素确定是否作为主营业务收入。

提问人：sparkool 时间：2015-03-13 10:17:48
谢谢陈版！关于投资性房地产出售视其发生频率、影响重要性等因素确定是否作为主营业务收入，是在哪个准则对此进行明确说明？
谢谢

回答人：chenyiwei
没有准则明确这样说。但是可以通过一定的逻辑推导得出这个结论，尤其是《企业会计准则第 14 号——收入》及其应用指南中对“日常活动”的定义，以投资性房地产管理为主营业务的企业，有可能会把投资性房地产的出售作为其主营业务的组成部分：
《企业会计准则第 14 号—收入》应用指南
一、日常活动的认定 本准则第二条规定，收入是指企业在日常活动中形成的、会导致所有者权益增加的、与所有者投入资本无关的经济利益的总流入。其中"日常活动"，是指企业为完成其经营目标所从事的经常性活动以及与之相关的活动。 比如，工业企业制造并销售产品、商品流通企业销售商品、保险公司签发保单、咨询公司提供咨询服务、软件企业为客户开发软件、安装公司提供安装服务、商业银行对外贷款、租赁公司出租资产等，均属于企业为完成其经营目标所从事的经常性活动，由此产生的经济利益的总流入构成收入。 工业企业转让无形资产使用权、出售不需用原材料等，属于与经常性活动相关的活动，由此产生的经济利益的总流入也构成收入。 企业处置固定资产、无形资产等活动，不是企业为完成其经营目标所从事的经常性活动，也不属于与经常性活动相关的活动，由此产生的经济利益的总流入不构成收入，应当确认为营业外收入。

提问人：sparkool 时间：2015-03-17 11:17:59
谢谢陈版！“以投资性房地产管理为主营业务的企业，有可能会把投资性房地产的出售作为其主营业务的组成部分”在香港会计准则下是否也适用？

回答人：chenyiwei
我理解不存在准则差异，原理上应一致。

提问人：sparkool 时间：2015-03-18 17:37:49
在《International GAAP 2015》Wiley中，关于处置投资性物业内容如下： 12.4 Presentation of sales proceeds IAS16 allows an entity that, in the course of its ordinary activities, routinely sells items of property, plant and equipment that it has held for rental to transfer such assets to inventories at their carrying amount when they cease to be rented and become held for sale. The proceeds from the sale of such assets are then recognised as revenue. However, investment property, by definition, is held to earn rentals or for capital appreciation rather than for sale in the ordinary course of business. Consequently, we conseder that the IAS16 amendment may not be applied by analogy to IAS 40 and proceeds from the sale of investment proverty may not be presented as revenue. Despite this, however, it may be appropriate to present the material gains or losses on retiement or disposal of investment property elsewhere in the financial statements, either as part of the income statement or in the notes. For example, Unibail-Rodamco SE has chosen to present proceeds from disposal of investment properties on the face of its Statement of Comprehensive Income.
按以上描述，是否可以认为国际会计准则关于出售投资性物业的会计处理和国内准则存在差异？

回答人：chenyiwei
这应该不是准则制定机构的官方意见，但在IFRS下可以参考。关键还是如何认定处置活动与日常业务活动之间的关联。